【裁判字號】    90,訴,1209
【裁判日期】    901213
【裁判案由】    搶奪
【裁判全文】
臺灣臺北地方法院刑事判決                          九十年度訴字第一二○九號
    公  訴  人  臺灣臺北地方法院檢察署檢察官
    被      告  乙○○
                甲○○
右列被告因搶奪案件，經檢察官提起公訴（九十年度偵字第二○○四八號），本院
判決如左：
    主      文
乙○○、甲○○共同連續意圖為自己不法之所有，而搶奪他人之動產，累犯，各處有
期徒刑壹年拾月。
    事      實
一、乙○○前於民國八十七年間因重傷害案件，經臺灣苗栗地方法院判處有期徒刑二
    年十月，於八十九年一月廿九日縮短刑期假釋出監，並於九十年三月一日縮刑期
    滿未經撤銷假釋而執行完畢；甲○○於八十三年間因賭博案件，經臺灣士林地方
    法院處有期徒刑七月，又於八十四年間因違反肅清煙毒條例案件，經本院判處有
    期徒刑三年四月，再於八十五年間因違反麻醉藥品管理條例案件，經本院判處有
    期徒刑三月，後二案經本院定應執行刑為有期徒刑三年四月，並與前揭賭博案件
    接續執行，於八十六年四月廿八日縮短刑期假釋出監，後經撤銷假釋，執行殘刑
    ，甫於九十年六月七日縮短刑期執行完畢，均猶不知悔改。二人基於共同意圖為
    自己不法所有之概括犯意聯絡，共謀以配戴金項鍊之婦女為對象，並以一人騎乘
    不知情之鍾柳美華所有之車牌ＱＰＧ－三九五號輕型機車接應，另一人下手之方
    式實施搶奪。議定後，先於九十年十月四日下午六時許，由乙○○騎車搭載甲○○，在臺北市○○區○道路八二號前，由甲○○下車尾隨丙○○，乘丙○○不及
    防備之際，徒手自後掠取丙○○配戴之金項鍊一條（重四錢六厘），得手後，由
    甲○○於同日下午六時許持往不知情之江鳳凰（另經檢察官為不起訴處分）所經
    營位於臺北市○○街二二二號之上順金銀珠寶有限公司（下稱上順公司）出售，
    得款新臺幣（下同）四千八百零七元後朋分花用；又於同年月五日下午一時廿五
    分許，由甲○○騎車搭載乙○○，在臺北市○○區○○街三六號前，以同前方法
    ，由乙○○下手搶奪不及防備之戊○之金項鍊一條（含一塊玉墜，重一兩三錢二
    分七厘），得手後由甲○○於同日下午五時許持往不知情之蘇瑞祥（另經檢察官
    為不起訴處分）所經營位於臺北市○○街二二○號之金瑞祥金銀珠寶有限公司（
    下稱金瑞祥公司）出售，得款一萬四千六百元（玉墜未收購）朋分花用；復於同
    年月六日下午一時卅分許，由乙○○騎車搭載甲○○，以同前方法，在臺北市○○區○○街八三之一號前，由甲○○下手搶奪不及防備之丁○○○所有之金項鍊
    一條（重五錢六厘四分），得手後由乙○○於同日下午二時許持往不知情莊火城
    （另經檢察官為不起訴處分）所經營位於臺北市○○街一五六號之泰利銀樓販售
    ，得款六千二百零四元朋分花用，嗣經警循線查獲。
二、案經被害人丙○○、戊○、丁○○○分別訴由臺北市政府警察局信義分局報請臺
    灣臺北地方法院檢察署檢察官偵查起訴。
    理      由
一、訊據被告乙○○、甲○○對右開犯罪事實均坦承不諱，核與證人即被害人丙○○
    、戊○、丁○○○於警訊及檢察官偵查中指訴遭搶奪情節相符，並有在場目擊之
    證人鄭耀聰、王尚文及候江穎於警訊中證述無誤；而被告等行搶後分別前往上順
    公司、金瑞祥公司、泰利銀樓銷贓等節，亦據偵查中之共同被告江鳳凰、蘇瑞祥
    、莊火城於檢察官偵查中供述明確，均有各該筆錄在卷足憑。此外，復有上順公
    司、金瑞祥公司及泰利銀樓出具之金飾來源證明書各一紙、丁○○○提出之來來
    銀樓保單一張附卷可佐，足徵被告二人任意性自白與事實相符。本件事證明確，
    被告二人犯行堪予認定，應予依法論科。
二、按被告二人均係乘人不備，公然掠取被害人丙○○、戊○、丁○○○等人之財物
    ，核係犯刑法第三百二十五條第一項搶奪罪。被告二人間有犯意聯絡及行為分擔
    ，應論以共同正犯。渠等先後多次搶奪犯行，時間緊接，犯罪構成要件相同，顯
    係基於概括犯意反覆為之，應依連續犯規定論以一罪，並均加重其刑。被告乙○○前於八十七年間因重傷害案件，經臺灣苗栗地方法院判處有期徒刑二年十月，
    於八十九年一月廿九日縮短刑期假釋出監，並於九十年三月一日縮刑期滿未經撤
    銷假釋而執行完畢；被告甲○○於八十三年間因賭博案件，經臺灣士林地方法院
    處有期徒刑七月，又於八十四年間因違反肅清煙毒條例案件，經本院處有期徒刑
    三年四月，再於八十五年間因違反麻醉藥品管理條例案件，經本院處有期徒刑三
    月，後二者經本院定應執行刑為有期徒刑三年四月，並與前揭賭博案件接續執行
    ，於八十六年四月廿八日縮短刑期假釋出監，後經撤銷假釋，執行殘刑，甫於九
    十年六月七日縮短刑期執行完畢各節，有臺灣高等法院被告全國前案紀錄表、臺
    灣高等法院檢察署刑案紀錄簡覆表、本院八十五年度聲字第二七三號裁定等在卷
    可按，渠等於前案執行完畢後五年內，再犯本件法定本刑為有期徒刑以上之罪，
    為累犯，均應依刑法第四十七條規定遞加重其刑。爰審酌被告二人有上述前科，
    猶不知悛悔，共同以騎乘機車之方式尋覓不特定婦女為犯罪目標，下手搶奪，嚴
    重危害社會治安及侵害個人法益，惟犯後坦承犯行，尚具悔意及渠等犯罪動機、
    目的、被害人所受損害等一切情狀，各量處如主文所示之刑。
據上論斷，應依刑事訴訟法第二百九十九條第一項前段，刑法第二十八條、第五十六
條、第三百二十五條第一項、第四十七條，判決如主文。
本案經檢察官黃立維到庭執行職務
中      華      民      國    九十      年     十二     月     十三     日
                                      臺灣臺北地方法院刑事第八庭
                                          法  官  宋  松  璟
右正本證明與原本無異。
如不服本判決，應於判決送達後十日內向本院提出上訴狀(應抄附繕本)。告訴人
或被害人如對於本判決不服者，應具備理由請求檢察官上訴，其上訴期間之計算
係以檢察官收受判決正本之日期為準。
                                          書記官  楊  文  祥
中      華      民      國    九十      年     十二     月     十三     日
附錄本案論罪科刑法條全文：
刑法第三百二十五條
意圖為自己或第三人不法之所有，而搶奪他人之動產者，處六月以上五年以下有期徒
刑。
因而致人於死者，處無期徒刑或七年以上有期徒刑。致重傷者，處三年以上十年以下
有期徒刑。
第一項之未遂犯罰之。


司法院資訊處製作；財團法人民間司法改革基金會備份。
